懲戒法院判決
111年度清字第9號
移 送機 關  內政部    
代  表  人  徐國勇    
被付懲戒人  劉勁克      內政部警政署警察通訊所臺北分所話
                        務員






上列被付懲戒人因懲戒案件，經內政部移送審理，本院判決如下
：
    主  文
劉勁克休職，期間陸月。
    事  實
壹、內政部移送意旨
一、應受懲戒事實及證據：
    被付懲戒人劉勁克因有公務員懲戒法第2條第1款所定事由，
    應受懲戒。謹將被付懲戒人應受懲戒之事實及證據，分述如
    下：
(一)被付懲戒人於臺北市稅捐稽徵處大安分處（下稱大安分處）
    書記任內，負責總收文（含簽收、管制）、協助調卷及歸檔
    等業務，竟基於隱匿公務員職務上掌管文書等接續犯意，自
    民國109年2月4日起至同年5月18日止，為逃避執行分文作業
    ，在臺北市政府公文系統轉入稅務管理系統電子公文網頁，
    就已收文之電子公文，於刪除原因欄位，接續不實登載「異
    常」、「重複」等理由，註銷各電子公文共計868件，並將
    已收文之紙本公文共計35件，棄置在其座位底下，未分文給
    大安分處各承辨人辦理而隱匿之，足生損害於大安分處對於
    紙本（電子）公文處理流程之正確性及檢舉人權益。被付懲
    戒人前揭隱匿公務員職務上掌管文書等行為，經臺北市稅捐
    稽徵處政風室察覺，並於同年6月20日陪同被付懲戒人前往
    臺灣臺北地方檢察署（下稱臺北地檢署）自首。
(二)被付懲戒人所為經臺北地檢署檢察官於l10年7月8日以110年
    度偵字第10902、11548號起訴書，依刑法第138條之妨害職
    務上掌管之文書物品罪及第213條之公文書不實登載罪，對
    被付懲戒人提起公訴。嗣經臺灣臺北地方法院於ll0年l1月1
    7日以110年度審簡字第1774號刑事簡易判決，論被付懲戒人
    公務員假借職務上之機會，故意犯隱匿公務員職務上掌管之
    文書罪，處有期徒刑1年。緩刑3年，緩刑期間付保護管束，
    並應自該判決確定之日起6個月內向公庫支付新臺幣6萬元，
    及參加法治教育課程6場次。該判決已於ll0年12月27日判決
    確定。
二、被付懲戒人所為核有公務員懲戒法第2條第1款違法、怠於執
    行職務之情事，爰依同法第24條規定，移請貴院審理。    
三、證據清單（均影本在卷）：
(一)甲證1：臺灣臺北地方檢察署檢察官110年7月8日110年度偵
    字第10902、11548號起訴書。
(二)甲證2：臺灣臺北地方法院110年11月17日110年度審簡字第1
    774號刑事簡易判決。
(三)甲證3：臺灣臺北地方法院110年12月28日北院忠刑乙110審
    簡1774字第1109040504號函。          
貳、被付懲戒人答辯意旨：
一、被付懲戒人雖然已從臺北市稅捐稽徵處離職，然依公務員懲
    戒法第1條規定，該處仍可對被付懲戒人之案件做處理。
二、公務員懲戒法第2條規定，懲戒處分之目的在於對公務員之
    違法失職行為追究其行政責任，俾以維持公務紀律。惟公務
    員之違法失職行為，其情節輕重有別，如機關首長行使職務
    監督權已足以維持公務紀律，自無一律移送懲戒之必要，爰
    明定公務員如有本條所列情事之一，且有懲戒之必要者，始
    應受懲成。本件係發生在被付懲戒人任職大安分處期間，臺
    北市政府政風室於109年6月20日陪同被付懲戒人自首，臺北
    市稅捐稽徵處亦於l09年7月3日以北市稽人乙字第Z00000000
    0號核定，被付懲戒人未依規定收掛分文，記過2次。案發時
    ，被付懲戒人任職之機關首長非內政部部長，現任職之機關
    係中央警察單位，人事時地物皆與案發時皆大不同，案件與
    現任機關無涉，內政部只憑刑事判決及公務員懲戒法第2條
    規定，就被付懲戒人在非警察機關發生之失職案件做輕重判
    定及認定懲戒必要性，顯失公平。
三、依地方制度法第18條規定，「直轄市稅捐」屬直轄市自治事
    項，本件係發生在臺北市政府，非內政部警政署警察通訊所
    ，有權移送被付懲戒人至懲戒法院者係臺北市政府，非內政
    部。故本件程式違背規定，請為不受理之判決。  
四、證據清單（影本在卷）：
    乙證1：警察人員人事資料簡歷表。    
    理  由
壹、程序方面：
    公務員懲戒法第24條規定：「（第1項）各院、部、會首長
    ，省、直轄市、縣（市）行政首長或其他相當之主管機關首
    長，認為所屬公務員有第二條所定情事者，應由其機關備文
    敘明事由，連同證據送請監察院審查。但對於所屬薦任第九
    職等或相當於薦任第九職等以下之公務員，得逕送懲戒法院
    審理。（第2項）依前項但書規定逕送懲戒法院審理者，應
    提出移送書，記載被付懲戒人之姓名、職級、違法或失職之
    事實及證據，連同有關卷證，一併移送，並應按被付懲戒人
    之人數，檢附移送書之繕本。」其中機關之長官認所屬公務
    員有違法失職情事者，得送本院審理部分，如公務員有違法
    失職行為後，調他機關任職，關於移送之機關，為發現真實
    ，該公務員為違失行為時之機關固得移送，惟考量懲戒案件
    違法失職行為發現後始發動調查，或所涉刑事部分第一審判
    決在後，基於懲戒程序之經濟，該公務員調職後之機關移送
    ，亦無不可。本件被付懲戒人劉勁克之違失行為發生在任職
    臺北市稅捐稽徵處大安分處期間，嗣後調內政部警政署警察
    通訊所臺北分所擔任話務員（現職）。其現任職機關即內政
    部最高長官具名將本件移送本院審理，依照上述說明，於法
    並無不合，被付懲戒人主張本件移送程式違法，應為不受理
    判決等語，尚有誤解。
貳、實體方面：
一、被付懲戒人劉勁克自民國101年3月28日起至109年7月5日止
    擔任臺北市稅捐稽徵處大安分處（下稱大安分處）書記，自1
    09年7月6日起調內政部警政署警察通訊所臺北分所擔任話務
    員（現職）。其於大安分處擔任書記期間，負責總收文（含
    簽收、管制）、協助調卷及歸檔等業務，為依法令服務於國
    家所屬機關而具有法定職務權限之公務員。詎其竟基於隱匿
    公務員職務上掌管文書及登載不實事項於職務上所掌文書等
    接續犯意，自109年2月4日起至同年5月18日止，為逃避執行分
    文作業，在臺北市政府公文系統轉入稅務管理系統電子公文網
    頁，就已收文之電子公文，在刪除原因欄位，接續不實登載如
    附表一所示之「異常」、「重複」等理由，註銷各電子公文，
    致使大安分處相關人員未能知悉有如附表一所示之各電子公
    文，足生損害於大安分處對於電子公文處理流程之正確性及來
    文單位之權益，共計如附表一所列之電子公文868件遭其註銷
    而隱匿之。被付懲戒人另接續前開隱匿公務員職務上掌管文書
    犯意，將如附表二所列之已收文紙本公文共35件，棄置在其
    座位底下而未分文給大安分處各承辦人辦理而隱匿之，足生損
    害於大安分處對於紙本公文處理流程之正確性及附表二編號35
    案所示之檢舉人權益。嗣經臺北市稅捐稽徵處政風室察覺，於
    109年6月20日陪同被付懲戒人至臺灣臺北地方檢察署（下稱
    臺北地檢署）自首。    
二、被付懲戒人之上述犯行，已經臺北地檢署檢察官於110年7月
    8日以110年度偵字第10902、11548號起訴書提起公訴，並經
    臺灣臺北地方法院（下稱臺北地院）於110年11月17日以110
    年度審簡字第1774號刑事簡易判決論處被付懲戒人「公務員
    假借職務上之機會，故意犯隱匿公務員職務上掌管之文書罪
    ，處有期徒刑壹年。緩刑參年，緩刑期間付保護管束，並應
    自本判決確定之日起陸個月內向公庫支付新臺幣陸萬元，及
    參加法治教育課程陸場次。」該刑事判決已於110年12月27
    日判決確定。有移送機關提出之甲證1上開起訴書、甲證2上
    述刑事簡易判決及甲證3臺北地院復知判決確定日期之函文
    等在卷可證。
三、上開刑事判決論處被付懲戒人前述罪刑，已於判決理由內說
    明其所憑之證據及認定之理由，略以：被付懲戒人於法務部
    廉政署詢問（下稱廉詢）、檢察官偵查及法院準備程序中自
    白不諱，並經證人即大安分處主任黃○青、股長陳○鈴分別於廉
    詢證述及偵查中結證，且有法務部廉政署人事資料調閱單、臺
    北市稅捐稽徵處職務歷練管制卡、職務說明書、臺北市政府文書
    處理實施要點、臺北市政府公文電子交換作業要點、總收文流
    程圖（紙本及電子收文流程圖）、登記桌流程圖、臺北市稅捐
    稽徵處案件調查報告、臺北市稅捐稽徵處稅務管理系統之分處
    收文維護電子公文登載刪除原因示意圖、被付懲戒人隱匿電
    子公文之清冊、隱匿紙本公文之清冊及臺北市稅捐稽徵處109年
    7月3日北市稽人乙字第Z000000000號令（受文者劉勁克）等可
    以佐證。被付懲戒人上開犯行，堪以認定。  
四、經核上述刑事判決，已綜合刑事案卷內全部證據資料，詳加
    論斷，並依調查所得之證據研判，說明被付懲戒人確有上開
    犯行，並據以論處被付懲戒人前揭罪刑。又被付懲戒人自10
    1年3月28日起至109年7月5日止擔任大安分處書記，自109年
    7月6日起調內政部警政署警察通訊所臺北分所擔任話務員（
    現職），復有乙證1警察人員人事資料簡歷表可查。本件被
    付懲戒人經本院通知後提出答辯狀，亦未爭執前述違失事實
    。足認被付懲戒人確有上開併犯刑罰法律之違失行為，事證
    明確，其違失事實，堪以認定。
五、公務員懲戒法於105年5月2日修正公布施行後，再次於109年
    7月17日修正公布施行。依現行109年7月17日修正公布施行
    之公務員懲戒法第100條第2項規定：「本法中華民國一百零
    九年五月二十二日修正之條文施行後，被付懲戒人之應付懲
    戒事由、懲戒種類及其他實體規定，依行為時之規定。但修
    正施行後之規定有利於被付懲戒人者，依最有利於被付懲戒
    人之規定。」本件被付懲戒人之違失行為發生於109年2月4日
    起至同年5月18日止，係在公務員懲戒法109年7月17日修正公
    布施行前，原應適用被付懲戒人行為時即公務員懲戒法於10
    5年5月2日修正公布施行之規定予以懲戒。然經比對上述109
    年7月17日修正公布施行前後之規定，其中第2條關於懲戒事
    由、懲戒條件，以及同法第9條關於懲戒處分之種類，暨同
    法第11條至17條、第19條（即免除職務、撤職、剝奪、減少
    退休〈職、伍〉金、休職、降級、減俸、罰款及申誡）關於懲
    戒處分實質內容之規定，於109年7月17日之修法程序中均未
    經修正。至同法第18條有關記過之規定，雖將「記過」，修
    正為「記過得為記過一次或二次」；「一年內記過三次者」
    ，修正為「一年內記過累計三次」，然前者依其立法說明謂
    依公務員懲戒案件實務，對公務員為記過懲戒處分之判決時
    ，判決主文可諭知記過一次或記過二次，乃基於法律明確性
    原則，將該實務運作情況予以明文化；而後者僅為無關有利
    或不利於被付懲戒人之文字修正。另同法第20條關於懲戒權
    行使期間，以及同法第56條關於應為免議判決之規定，依上
    述條文立法理由之說明，均係因公務員懲戒委員會經更名為
    懲戒法院，而僅酌作文字之修正。上情均非屬法律有變更之
    情形，自毋庸就上述109年7月17日修正公布施行前後之規定
    ，再為新舊法之比較，而應依一般法律適用原則，逕適用10
    9年7月17日修正公布施行之裁判時法。  
六、按公務員應誠實，且執行職務，應力求切實，不得無故稽延
    ，公務員服務法第5條前段、第7條規定甚明。查被付懲戒人
    任職大安分處期間，竟為逃避執行分文作業，隱匿公務員職務
    上掌管之文書及登載不實事項於職務上所掌之文書，而生損
    害於大安分處對於電子、紙本公文處理流程之正確性、來文單
    位之權益及附表二編號35案所示檢舉人之權益，核其所為，除
    觸犯刑罰法律外，並有違公務員服務法第5條所定，公務員
    應誠實，且有違同法第7條所定公務員執行職務，應力求切
    實，不得無故稽延之旨，係屬公務員懲戒法第2條第1款之違
    失行為，其行為戕害政府機關之信譽及公務員之形象，為維
    護公務紀律，自有予以懲戒之必要。又本件依移送機關提供
    之資料及被付懲戒人書面答辯，已足認事證明確，故不經言
    詞辯論，逕為判決。爰審酌被付懲戒人隱匿及登載不實公文
    書數量巨大等違失情節，所為損及政府機關信譽及公務員形
    象之程度不輕，與其行為後於刑事案件偵查審理中之態度，
    及公務員懲戒法第10條所列各款事項等一切情狀，判決如主
    文所示之懲戒處分。            
據上論結，依公務員懲戒法第46條第1項但書、第55條前段、第2
條第1款、第9條第1項第4款、第14條第1項後段，判決如主文。
中    華    民    國    111   年    3     月    22    日
            懲戒法院懲戒法庭第一審第二庭         
                            審判長法  官  邵燕玲
                                  法  官  呂丹玉
                                  法  官  葉麗霞
以上正本證明與原本無異。
如不服本判決，應於送達後20日內，以判決違背法令為理由，向本院提出上訴狀並表明上訴理由（上訴理由應記載原判決所違背之法令及其具體內容、依訴訟資料可認為原判決有違背法令之具體事實）。其未表明上訴理由者，應於提出上訴後20日內向本院補提理由書，如逾期未提出上訴理由書者，本院毋庸再命補正，由本院逕以裁定駁回上訴。                                
中    華    民    國   111    年    3     月    24    日
                                  書記官  嚴君珮
附表一：劉勁克刪除未分文電子公文868件
序號 來/發文 日期 來/發文機關 來/發文字號 刪除原因 1 0000000 法務部行政執行署臺北分署 ○○○000○00000000字第00000000000號 異常 2 0000000 法務部行政執行署臺北分署 ○○○000○00000000字第00000000000號 重複 3 0000000 法務部行政執行署臺北分署 ○○○000○00000000字第00000000000號 重複 4 0000000 法務部行政執行署臺北分署 ○○○000○00000000字第00000000000號 重複 5 0000000 法務部行政執行署臺北分署 ○○○000○00000000字第00000000000號 重複 6 0000000 法務部行政執行署臺北分署 ○○○000○00000000字第00000000000號 重複 7 0000000 法務部行政執行署臺北分署 ○○○000○00000000字第00000000000號 重複 8 0000000 法務部行政執行署臺北分署 ○○○000○00000000字第00000000000號 重複 9 0000000 法務部行政執行署臺北分署 ○○○000○00000000字第00000000000號 重複 10 0000000 法務部行政執行署臺北分署 ○○○000○00000000字第00000000000號 重複 11 0000000 法務部行政執行署臺北分署 ○○○000○00000000字第00000000000號 重複 12 0000000 法務部行政執行署臺北分署 ○○○000○00000000字第00000000000號 重複 13 0000000 法務部行政執行署臺北分署 ○○○000○00000000字第00000000000號 重複 14 0000000 法務部行政執行署臺北分署 ○○○000○00000000字第00000000000號 重複 15 0000000 法務部行政執行署臺北分署 ○○○000○00000000字第00000000000號 重複 16 0000000 法務部行政執行署臺北分署 ○○○000○00000000字第00000000000號 重複 17 0000000 法務部行政執行署臺北分署 ○○○000○00000000字第00000000000號 重複 18 0000000 法務部行政執行署臺北分署 ○○○000○00000000字第00000000000號 重複 19 0000000 法務部行政執行署臺北分署 ○○○000○00000000字第00000000000號 重複 20 0000000 法務部行政執行署臺北分署 ○○○000○00000000字第00000000000號 重複 21 0000000 法務部行政執行署臺北分署 ○○○000○00000000字第00000000000號 重複 22 0000000 法務部行政執行署臺北分署 ○○○000○00000000字第00000000000號 重複 23 0000000 法務部行政執行署臺北分署 ○○○000○00000000字第00000000000號 重複 24 0000000 法務部行政執行署臺北分署 ○○○000○00000000字第00000000000號 重複 25 0000000 法務部行政執行署臺北分署 ○○○000○00000000字第00000000000號 重複 26 0000000 法務部行政執行署臺北分署 ○○○000○00000000字第00000000000號 重複 27 0000000 法務部行政執行署臺北分署 ○○○000○00000000字第00000000000號 重複 28 0000000 法務部行政執行署臺北分署 ○○○000○00000000字第00000000000號 重複 29 0000000 法務部行政執行署臺北分署 ○○○000○00000000字第00000000000號 重複 30 0000000 法務部行政執行署臺北分署 ○○○000○00000000字第00000000000號 重複 31 0000000 法務部行政執行署臺北分署 ○○○000○00000000字第00000000000號 重複 32 0000000 法務部行政執行署臺北分署 ○○○000○00000000字第00000000000號 重複 33 0000000 法務部行政執行署臺北分署 ○○○000○00000000字第00000000000號 重複 34 0000000 法務部行政執行署臺北分署 ○○○000○00000000字第00000000000號 重複 35 0000000 法務部行政執行署臺北分署 ○○○000○00000000字第00000000000號 重複 36 0000000 法務部行政執行署臺北分署 ○○○000○00000000字第00000000000號 重複 37 0000000 法務部行政執行署臺北分署 ○○○000○00000000字第00000000000號 重複 38 0000000 法務部行政執行署臺北分署 ○○○000○00000000字第00000000000號 重複 39 0000000 法務部行政執行署臺北分署 ○○○000○00000000字第00000000000號 重複 40 0000000 法務部行政執行署臺北分署 ○○○000○00000000字第00000000000號 重複 41 0000000 法務部行政執行署臺北分署 ○○○000○00000000字第00000000000號 重複 42 0000000 法務部行政執行署臺北分署 ○○○000○00000000字第00000000000號 重複 43 0000000 法務部行政執行署臺北分署 ○○○000○00000000字第00000000000號 重複 44 0000000 法務部行政執行署臺北分署 ○○○000○00000000字第00000000000號 重複 45 0000000 法務部行政執行署臺北分署 ○○○000○00000000字第00000000000號 重複 46 0000000 法務部行政執行署臺北分署 ○○○000○00000000字第00000000000號 重複 47 0000000 法務部行政執行署臺北分署 ○○○000○00000000字第00000000000號 重複 48 0000000 法務部行政執行署臺北分署 ○○○000○00000000字第00000000000號 重複 49 0000000 法務部行政執行署臺北分署 ○○○000○00000000字第00000000000號 重複 50 0000000 法務部行政執行署臺北分署 ○○○000○00000000字第00000000000號 重複 51 0000000 法務部行政執行署臺北分署 ○○○000○00000000字第00000000000號 重複 52 0000000 法務部行政執行署臺北分署 ○○○000○00000000字第00000000000號 重複 53 0000000 法務部行政執行署臺北分署 ○○○000○00000000字第00000000000號 重複 54 0000000 法務部行政執行署臺北分署 ○○○000○00000000字第00000000000號 重複 55 0000000 法務部行政執行署臺北分署 ○○○000○00000000字第00000000000號 重複 56 0000000 法務部行政執行署臺北分署 ○○○000○00000000字第00000000000號 重複 57 0000000 法務部行政執行署臺北分署 ○○○000○00000000字第00000000000號 重複 58 0000000 法務部行政執行署臺北分署 ○○○000○00000000字第00000000000號 重複 59 0000000 法務部行政執行署臺北分署 ○○○000○00000000字第00000000000號 重複 60 0000000 法務部行政執行署臺北分署 ○○○000○00000000字第00000000000號 重複 61 0000000 法務部行政執行署臺北分署 ○○○000○00000000字第00000000000號 重複 62 0000000 法務部行政執行署臺北分署 ○○○000○00000000字第00000000000號 重複 63 0000000 法務部行政執行署臺北分署 ○○○000○00000000字第00000000000號 重複 64 0000000 法務部行政執行署臺北分署 ○○○000○00000000字第00000000000號 重複 65 0000000 法務部行政執行署臺北分署 ○○○000○00000000字第00000000000號 重複 66 0000000 法務部行政執行署臺北分署 ○○○000○00000000字第00000000000號 重複 67 0000000 法務部行政執行署臺北分署 ○○○000○00000000字第00000000000號 重複 68 0000000 法務部行政執行署臺北分署 ○○○000○00000000字第00000000000號 重複 69 0000000 法務部行政執行署臺北分署 ○○○000○00000000字第00000000000號 重複 70 0000000 法務部行政執行署臺北分署 ○○○000○00000000字第00000000000號 重複 71 0000000 法務部行政執行署臺北分署 ○○○000○00000000字第00000000000號 重複 72 0000000 法務部行政執行署臺北分署 ○○○000○00000000字第00000000000號 重複 73 0000000 法務部行政執行署臺北分署 ○○○000○00000000字第00000000000號 重複 74 0000000 法務部行政執行署臺北分署 ○○○000○00000000字第00000000000號 重複 75 0000000 法務部行政執行署臺北分署 ○○○000○00000000字第00000000000號 重複 76 0000000 法務部行政執行署臺北分署 ○○○000○00000000字第00000000000號 重複 77 0000000 法務部行政執行署臺北分署 ○○○000○00000000字第00000000000號 重複 78 0000000 法務部行政執行署臺北分署 ○○○000○00000000字第00000000000號 重複 79 0000000 法務部行政執行署臺北分署 ○○○000○00000000字第00000000000號 重複 80 0000000 法務部行政執行署臺北分署 ○○○000○00000000字第00000000000號 重複 81 0000000 法務部行政執行署臺北分署 ○○○000○00000000字第00000000000號 重複 82 0000000 法務部行政執行署臺北分署 ○○○000○00000000字第00000000000號 重複 83 0000000 法務部行政執行署臺北分署 ○○○000○00000000字第00000000000號 重複 84 0000000 法務部行政執行署臺北分署 ○○○000○00000000字第00000000000號 重複 85 0000000 法務部行政執行署臺北分署 ○○○000○00000000字第00000000000號 重複 86 0000000 法務部行政執行署臺北分署 ○○○000○00000000字第00000000000號 重複 87 0000000 法務部行政執行署臺北分署 ○○○000○00000000字第00000000000號 重複 88 0000000 法務部行政執行署臺北分署 ○○○000○00000000字第00000000000號 重複 89 0000000 法務部行政執行署臺北分署 ○○○000○00000000字第00000000000號 重複 90 0000000 法務部行政執行署臺北分署 ○○○000○00000000字第00000000000號 重複 91 0000000 法務部行政執行署臺北分署 ○○○000○00000000字第00000000000號 重複 92 0000000 法務部行政執行署臺北分署 ○○○000○00000000字第00000000000號 重複 93 0000000 法務部行政執行署臺北分署 ○○○000○00000000字第00000000000號 重複 94 0000000 法務部行政執行署臺北分署 ○○○000○00000000字第00000000000號 重複 95 0000000 法務部行政執行署臺北分署 ○○○000○00000000字第00000000000號 重複 96 0000000 法務部行政執行署臺北分署 ○○○000○00000000字第00000000000號 重複 97 0000000 法務部行政執行署臺北分署 ○○○000○00000000字第00000000000號 重複 98 0000000 法務部行政執行署臺北分署 ○○○000○00000000字第00000000000號 重複 99 0000000 法務部行政執行署臺北分署 ○○○000○00000000字第00000000000號 重複 100 0000000 法務部行政執行署臺北分署 ○○○000○00000000字第00000000000號 重複 101 0000000 法務部行政執行署臺北分署 ○○○000○00000000字第00000000000號 重複 102 0000000 法務部行政執行署臺北分署 ○○○000○00000000字第00000000000號 重複 103 0000000 法務部行政執行署臺北分署 ○○○000○00000000字第00000000000號 重複 104 0000000 法務部行政執行署臺北分署 ○○○000○00000000字第00000000000號 重複 105 0000000 法務部行政執行署臺北分署 ○○○000○00000000字第00000000000號 重複 106 0000000 法務部行政執行署臺北分署 ○○○000○00000000字第00000000000號 重複 107 0000000 法務部行政執行署臺北分署 ○○○000○00000000字第00000000000號 重複 108 0000000 法務部行政執行署臺北分署 ○○○000○00000000字第00000000000號 重複 109 0000000 法務部行政執行署臺北分署 ○○○000○00000000字第00000000000號 重複 110 0000000 法務部行政執行署臺北分署 ○○○000○00000000字第00000000000號 重複 111 0000000 法務部行政執行署臺北分署 ○○○000○00000000字第00000000000號 重複 112 0000000 法務部行政執行署臺北分署 ○○○000○00000000字第00000000000號 重複 113 0000000 法務部行政執行署臺北分署 ○○○000○00000000字第00000000000號 重複 114 0000000 法務部行政執行署臺北分署 ○○○000○00000000字第00000000000號 重複 115 0000000 法務部行政執行署臺北分署 ○○○000○00000000字第00000000000號 重複 116 0000000 法務部行政執行署臺北分署 ○○○000○00000000字第00000000000號 重複 117 0000000 法務部行政執行署臺北分署 ○○○000○00000000字第00000000000號 重複 118 0000000 法務部行政執行署臺北分署 ○○○000○00000000字第00000000000號 重複 119 0000000 法務部行政執行署臺北分署 ○○○000○00000000字第00000000000號 重複 120 0000000 法務部行政執行署臺北分署 ○○○000○00000000字第00000000000號 重複 121 0000000 法務部行政執行署臺北分署 ○○○000○00000000字第00000000000號 重複 122 0000000 法務部行政執行署臺北分署 ○○○000○00000000字第00000000000號 重複 123 0000000 法務部行政執行署臺北分署 ○○○000○00000000字第00000000000號 重複 124 0000000 法務部行政執行署臺北分署 ○○○000○00000000字第00000000000號 重複 125 0000000 法務部行政執行署臺北分署 ○○○000○00000000字第00000000000號 重複 126 0000000 法務部行政執行署臺北分署 ○○○000○00000000字第00000000000號 重複 127 0000000 法務部行政執行署臺北分署 ○○○000○00000000字第00000000000號 重複 128 0000000 法務部行政執行署臺北分署 ○○○000○00000000字第00000000000號 重複 129 0000000 法務部行政執行署臺北分署 ○○○000○00000000字第00000000000號 重複 130 0000000 法務部行政執行署臺北分署 ○○○000○00000000字第00000000000號 重複 131 0000000 法務部行政執行署臺北分署 ○○○000○00000000字第00000000000號 重複 132 0000000 法務部行政執行署臺北分署 ○○○000○00000000字第00000000000號 重複 133 0000000 法務部行政執行署臺北分署 ○○○000○00000000字第00000000000號 重複 134 0000000 法務部行政執行署臺北分署 ○○○000○00000000字第00000000000號 重複 135 0000000 法務部行政執行署臺北分署 ○○○000○00000000字第00000000000號 重複 136 0000000 法務部行政執行署臺北分署 ○○○000○00000000字第00000000000號 重複 137 0000000 法務部行政執行署臺北分署 ○○○000○00000000字第00000000000號 重複 138 0000000 法務部行政執行署臺北分署 ○○○000○00000000字第00000000000號 重複 139 0000000 法務部行政執行署臺北分署 ○○○000○00000000字第00000000000號 重複 140 0000000 法務部行政執行署臺北分署 ○○○000○00000000字第00000000000號 重複 141 0000000 法務部行政執行署臺北分署 ○○○000○00000000字第00000000000號 重複 142 0000000 法務部行政執行署臺北分署 ○○○000○00000000字第00000000000號 重複 143 0000000 法務部行政執行署臺北分署 ○○○000○00000000字第00000000000號 重複 144 0000000 法務部行政執行署臺北分署 ○○○000○00000000字第00000000000號 重複 145 0000000 法務部行政執行署臺北分署 ○○○000○00000000字第00000000000號 重複 146 0000000 法務部行政執行署臺北分署 ○○○000○00000000字第00000000000號 重複 147 0000000 法務部行政執行署臺北分署 ○○○000○00000000字第00000000000號 重複 148 0000000 法務部行政執行署臺北分署 ○○○000○00000000字第00000000000號 重複 149 0000000 法務部行政執行署臺北分署 ○○○000○00000000字第00000000000號 重複 150 0000000 法務部行政執行署臺北分署 ○○○000○00000000字第00000000000號 重複 151 0000000 法務部行政執行署臺北分署 ○○○000○00000000字第00000000000號 重複 152 0000000 法務部行政執行署臺北分署 ○○○000○00000000字第00000000000號 重複 153 0000000 法務部行政執行署臺北分署 ○○○000○00000000字第00000000000號 重複 154 0000000 法務部行政執行署臺北分署 ○○○000○00000000字第00000000000號 重複 155 0000000 法務部行政執行署臺北分署 ○○○000○00000000字第00000000000號 重複 156 0000000 法務部行政執行署臺北分署 ○○○000○00000000字第00000000000號 重複 157 0000000 法務部行政執行署臺北分署 ○○○000○00000000字第00000000000號 重複 158 0000000 法務部行政執行署臺北分署 ○○○000○00000000字第00000000000號 重複 159 0000000 法務部行政執行署臺北分署 ○○○000○00000000字第00000000000號 重複 160 0000000 法務部行政執行署臺北分署 ○○○000○00000000字第00000000000號 重複 161 0000000 法務部行政執行署臺北分署 ○○○000○00000000字第00000000000號 重複 162 0000000 法務部行政執行署臺北分署 ○○○000○00000000字第00000000000號 重複 163 0000000 法務部行政執行署臺北分署 ○○○000○00000000字第00000000000號 重複 164 0000000 法務部行政執行署臺北分署 ○○○000○00000000字第00000000000號 重複 165 0000000 法務部行政執行署臺北分署 ○○○000○00000000字第00000000000號 重複 166 0000000 法務部行政執行署臺北分署 ○○○000○00000000字第00000000000號 重複 167 0000000 法務部行政執行署臺北分署 ○○○000○00000000字第00000000000號 重複 168 0000000 法務部行政執行署臺北分署 ○○○000○00000000字第00000000000號 重複 169 0000000 法務部行政執行署臺北分署 ○○○000○00000000字第00000000000號 重複 170 0000000 法務部行政執行署臺北分署 ○○○000○00000000字第00000000000號 重複 171 0000000 法務部行政執行署臺北分署 ○○○000○00000000字第00000000000號 重複 172 0000000 法務部行政執行署臺北分署 ○○○000○00000000字第00000000000號 重複 173 0000000 法務部行政執行署臺北分署 ○○○000○00000000字第00000000000號 重複 174 0000000 法務部行政執行署臺北分署 ○○○000○00000000字第00000000000號 重複 175 0000000 法務部行政執行署臺北分署 ○○○000○00000000字第00000000000號 重複 176 0000000 法務部行政執行署臺北分署 ○○○000○00000000字第00000000000號 重複 177 0000000 法務部行政執行署臺北分署 ○○○000○00000000字第00000000000號 重複 178 0000000 法務部行政執行署臺北分署 ○○○000○00000000字第00000000000號 重複 179 0000000 法務部行政執行署臺北分署 ○○○000○00000000字第00000000000號 重複 180 0000000 法務部行政執行署臺北分署 ○○○000○00000000字第00000000000號 重複 181 0000000 法務部行政執行署臺北分署 ○○○000○00000000字第00000000000號 重複 182 0000000 法務部行政執行署臺北分署 ○○○000○00000000字第00000000000號 重複 183 0000000 法務部行政執行署臺北分署 ○○○000○00000000字第00000000000號 重複 184 0000000 法務部行政執行署臺北分署 ○○○000○00000000字第00000000000號 重複 185 0000000 法務部行政執行署臺北分署 ○○○000○00000000字第00000000000號 重複 186 0000000 法務部行政執行署臺北分署 ○○○000○00000000字第00000000000號 重複 187 0000000 法務部行政執行署臺北分署 ○○○000○00000000字第00000000000號 重複 188 0000000 法務部行政執行署臺北分署 ○○○000○00000000字第00000000000號 重複 189 0000000 法務部行政執行署臺北分署 ○○○000○00000000字第00000000000號 重複 190 0000000 法務部行政執行署臺北分署 ○○○000○00000000字第00000000000號 重複 191 0000000 法務部行政執行署臺北分署 ○○○000○00000000字第00000000000號 重複 192 0000000 法務部行政執行署臺北分署 ○○○000○00000000字第00000000000號 重複 193 0000000 法務部行政執行署臺北分署 ○○○000○00000000字第00000000000號 重複 194 0000000 法務部行政執行署臺北分署 ○○○000○00000000字第00000000000號 重複 195 0000000 法務部行政執行署臺北分署 ○○○000○00000000字第00000000000號 重複 196 0000000 法務部行政執行署臺北分署 ○○○000○00000000字第00000000000號 重複 197 0000000 法務部行政執行署臺北分署 ○○○000○00000000字第00000000000號 重複 198 0000000 法務部行政執行署臺北分署 ○○○000○00000000字第00000000000號 重複 199 0000000 法務部行政執行署臺北分署 ○○○000○00000000字第00000000000號 重複 200 0000000 法務部行政執行署臺北分署 ○○○000○00000000字第00000000000號 重複 201 0000000 法務部行政執行署臺北分署 ○○○000○00000000字第00000000000號 重複 202 0000000 法務部行政執行署臺北分署 ○○○000○00000000字第00000000000號 重複 203 0000000 法務部行政執行署臺北分署 ○○○000○00000000字第00000000000號 重複 204 0000000 法務部行政執行署臺北分署 ○○○000○00000000字第00000000000號 重複 205 0000000 法務部行政執行署臺北分署 ○○○000○00000000字第00000000000號 重複 206 0000000 法務部行政執行署臺北分署 ○○○000○00000000字第00000000000號 重複 207 0000000 法務部行政執行署臺北分署 ○○○000○00000000字第00000000000號 重複 208 0000000 法務部行政執行署臺北分署 ○○○000○00000000字第00000000000號 重複 209 0000000 法務部行政執行署臺北分署 ○○○000○00000000字第00000000000號 重複 210 0000000 法務部行政執行署臺北分署 ○○○000○00000000字第00000000000號 重複 211 0000000 法務部行政執行署臺北分署 ○○○000○00000000字第00000000000號 重複 212 0000000 法務部行政執行署臺北分署 ○○○000○00000000字第00000000000號 重複 213 0000000 法務部行政執行署臺北分署 ○○○000○00000000字第00000000000號 重複 214 0000000 法務部行政執行署臺北分署 ○○○000○00000000字第00000000000號 重複 215 0000000 法務部行政執行署臺北分署 ○○○000○00000000字第00000000000號 重複 216 0000000 法務部行政執行署臺北分署 ○○○000○00000000字第00000000000號 重複 217 0000000 法務部行政執行署臺北分署 ○○○000○00000000字第00000000000號 重複 218 0000000 法務部行政執行署臺北分署 ○○○000○00000000字第00000000000號 重複 219 0000000 法務部行政執行署臺北分署 ○○○000○00000000字第00000000000號 重複 220 0000000 法務部行政執行署臺北分署 ○○○000○00000000字第00000000000號 重複 221 0000000 法務部行政執行署臺北分署 ○○○000○00000000字第00000000000號 重複 222 0000000 法務部行政執行署臺北分署 ○○○000○00000000字第00000000000號 重複 223 0000000 法務部行政執行署臺北分署 ○○○000○00000000字第00000000000號 重複 224 0000000 法務部行政執行署臺北分署 ○○○000○00000000字第00000000000號 重複 225 0000000 法務部行政執行署臺北分署 ○○○000○00000000字第00000000000號 重複 226 0000000 法務部行政執行署臺北分署 ○○○000○00000000字第00000000000號 重複 227 0000000 法務部行政執行署臺北分署 ○○○000○00000000字第00000000000號 重複 228 0000000 法務部行政執行署臺北分署 ○○○000○00000000字第00000000000號 重複 229 0000000 法務部行政執行署臺北分署 ○○○000○00000000字第00000000000號 重複 230 0000000 法務部行政執行署臺北分署 ○○○000○00000000字第00000000000號 重複 231 0000000 法務部行政執行署臺北分署 ○○○000○00000000字第00000000000號 重複 232 0000000 法務部行政執行署臺北分署 ○○○000○00000000字第00000000000號 重複 233 0000000 法務部行政執行署臺北分署 ○○○000○00000000字第00000000000號 重複 234 0000000 法務部行政執行署臺北分署 ○○○000○00000000字第00000000000號 重複 235 0000000 法務部行政執行署臺北分署 ○○○000○00000000字第00000000000號 重複 236 0000000 法務部行政執行署臺北分署 ○○○000○00000000字第00000000000號 重複 237 0000000 法務部行政執行署臺北分署 ○○○000○00000000字第00000000000號 重複 238 0000000 法務部行政執行署臺北分署 ○○○000○00000000字第00000000000號 重複 239 0000000 法務部行政執行署臺北分署 ○○○000○00000000字第00000000000號 重複 240 0000000 法務部行政執行署臺北分署 ○○○000○00000000字第00000000000號 重複 241 0000000 法務部行政執行署臺北分署 ○○○000○00000000字第00000000000號 重複 242 0000000 法務部行政執行署臺北分署 ○○○000○00000000字第00000000000號 重複 243 0000000 法務部行政執行署臺北分署 ○○○000○00000000字第00000000000號 重複 244 0000000 法務部行政執行署臺北分署 ○○○000○00000000字第00000000000號 重複 245 0000000 法務部行政執行署臺北分署 ○○○000○00000000字第00000000000號 重複 246 0000000 法務部行政執行署臺北分署 ○○○000○00000000字第00000000000號 重複 247 0000000 法務部行政執行署臺北分署 ○○○000○00000000字第00000000000號 重複 248 0000000 法務部行政執行署臺北分署 ○○○000○00000000字第00000000000號 重複 249 0000000 法務部行政執行署臺北分署 ○○○000○00000000字第00000000000號 重複 250 0000000 法務部行政執行署臺北分署 ○○○000○00000000字第00000000000號 重複 251 0000000 法務部行政執行署臺北分署 ○○○000○00000000字第00000000000號 重複 252 0000000 法務部行政執行署臺北分署 ○○○000○00000000字第00000000000號 重複 253 0000000 法務部行政執行署臺北分署 ○○○000○00000000字第00000000000號 重複 254 0000000 法務部行政執行署臺北分署 ○○○000○00000000字第00000000000號 重複 255 0000000 法務部行政執行署臺北分署 ○○○000○00000000字第00000000000號 重複 256 0000000 法務部行政執行署臺北分署 ○○○000○00000000字第00000000000號 重複 257 0000000 法務部行政執行署臺北分署 ○○○000○00000000字第00000000000號 重複 258 0000000 法務部行政執行署臺北分署 ○○○000○00000000字第00000000000號 重複 259 0000000 法務部行政執行署臺北分署 ○○○000○00000000字第00000000000號 重複 260 0000000 法務部行政執行署臺北分署 ○○○000○00000000字第00000000000號 重複 261 0000000 法務部行政執行署臺北分署 ○○○000○00000000字第00000000000號 重複 262 0000000 法務部行政執行署臺北分署 ○○○000○00000000字第00000000000號 重複 263 0000000 法務部行政執行署臺北分署 ○○○000○00000000字第00000000000號 重複 264 0000000 法務部行政執行署臺北分署 ○○○000○00000000字第00000000000號 重複 265 0000000 法務部行政執行署臺北分署 ○○○000○00000000字第00000000000號 重複 266 0000000 法務部行政執行署臺北分署 ○○○000○00000000字第00000000000號 重複 267 0000000 法務部行政執行署臺北分署 ○○○000○00000000字第00000000000號 重複 268 0000000 法務部行政執行署臺北分署 ○○○000○00000000字第00000000000號 重複 269 0000000 法務部行政執行署臺北分署 ○○○000○00000000字第00000000000號 重複 270 0000000 法務部行政執行署臺北分署 ○○○000○00000000字第00000000000號 重複 271 0000000 法務部行政執行署臺北分署 ○○○000○00000000字第00000000000號 重複 272 0000000 法務部行政執行署臺北分署 ○○○000○00000000字第00000000000號 重複 273 0000000 法務部行政執行署臺北分署 ○○○000○00000000字第00000000000號 重複 274 0000000 法務部行政執行署臺北分署 ○○○000○00000000字第00000000000號 重複 275 0000000 法務部行政執行署臺北分署 ○○○000○00000000字第00000000000號 重複 276 0000000 法務部行政執行署臺北分署 ○○○000○00000000字第00000000000號 重複 277 0000000 法務部行政執行署臺北分署 ○○○000○00000000字第00000000000號 重複 278 0000000 法務部行政執行署臺北分署 ○○○000○00000000字第00000000000號 重複 279 0000000 法務部行政執行署臺北分署 ○○○000○00000000字第00000000000號 重複 280 0000000 法務部行政執行署臺北分署 ○○○000○00000000字第00000000000號 重複 281 0000000 法務部行政執行署臺北分署 ○○○000○00000000字第00000000000號 重複 282 0000000 法務部行政執行署臺北分署 ○○○000○00000000字第00000000000號 重複 283 0000000 法務部行政執行署臺北分署 ○○○000○00000000字第00000000000號 重複 284 0000000 法務部行政執行署臺北分署 ○○○000○00000000字第00000000000號 重複 285 0000000 法務部行政執行署臺北分署 ○○○000○00000000字第00000000000號 重複 286 0000000 法務部行政執行署臺北分署 ○○○000○00000000字第00000000000號 重複 287 0000000 法務部行政執行署臺北分署 ○○○000○00000000字第00000000000號 重複 288 0000000 法務部行政執行署臺北分署 ○○○000○00000000字第00000000000號 重複 289 0000000 法務部行政執行署臺北分署 ○○○000○00000000字第00000000000號 重複 290 0000000 法務部行政執行署臺北分署 ○○○000○00000000字第00000000000號 重複 291 0000000 法務部行政執行署臺北分署 ○○○000○00000000字第00000000000號 重複 292 0000000 法務部行政執行署臺北分署 ○○○000○00000000字第00000000000號 重複 293 0000000 法務部行政執行署臺北分署 ○○○000○00000000字第00000000000號 重複 294 0000000 法務部行政執行署臺北分署 ○○○000○00000000字第00000000000號 重複 295 0000000 法務部行政執行署臺北分署 ○○○000○00000000字第00000000000號 重複 296 0000000 法務部行政執行署臺北分署 ○○○000○00000000字第00000000000號 重複 297 0000000 法務部行政執行署臺北分署 ○○○000○00000000字第00000000000號 重複 298 0000000 法務部行政執行署臺北分署 ○○○000○00000000字第00000000000號 重複 299 0000000 法務部行政執行署臺北分署 ○○○000○00000000字第00000000000號 重複 300 0000000 法務部行政執行署臺北分署 ○○○000○00000000字第00000000000號 重複 301 0000000 法務部行政執行署臺北分署 ○○○000○00000000字第00000000000號 重複 302 0000000 法務部行政執行署臺北分署 ○○○000○00000000字第00000000000號 重複 303 0000000 法務部行政執行署臺北分署 ○○○000○00000000字第00000000000號 重複 304 0000000 法務部行政執行署臺北分署 ○○○000○00000000字第00000000000號 重複 305 0000000 法務部行政執行署臺北分署 ○○○000○00000000字第00000000000號 重複 306 0000000 法務部行政執行署臺北分署 ○○○000○00000000字第00000000000號 重複 307 0000000 法務部行政執行署臺北分署 ○○○000○00000000字第00000000000號 重複 308 0000000 法務部行政執行署臺北分署 ○○○000○00000000字第00000000000號 重複 309 0000000 法務部行政執行署臺北分署 ○○○000○00000000字第00000000000號 重複 310 0000000 法務部行政執行署臺北分署 ○○○000○00000000字第00000000000號 重複 311 0000000 法務部行政執行署臺北分署 ○○○000○00000000字第00000000000號 重複 312 0000000 法務部行政執行署臺北分署 ○○○000○00000000字第00000000000號 重複 313 0000000 法務部行政執行署臺北分署 ○○○000○00000000字第00000000000號 重複 314 0000000 法務部行政執行署臺北分署 ○○○000○00000000字第00000000000號 重複 315 0000000 法務部行政執行署臺北分署 ○○○000○00000000字第00000000000號 重複 316 0000000 法務部行政執行署臺北分署 ○○○000○00000000字第00000000000號 重複 317 0000000 法務部行政執行署臺北分署 ○○○000○00000000字第00000000000號 重複 318 0000000 法務部行政執行署臺北分署 ○○○000○00000000字第00000000000號 重複 319 0000000 法務部行政執行署臺北分署 ○○○000○00000000字第00000000000號 重複 320 0000000 法務部行政執行署臺北分署 ○○○000○00000000字第00000000000號 重複 321 0000000 法務部行政執行署臺北分署 ○○○000○00000000字第00000000000號 重複 322 0000000 法務部行政執行署臺北分署 ○○○000○00000000字第00000000000號 重複 323 0000000 法務部行政執行署臺北分署 ○○○000○00000000字第00000000000號 重複 324 0000000 法務部行政執行署臺北分署 ○○○000○00000000字第00000000000號 重複 325 0000000 法務部行政執行署臺北分署 ○○○000○00000000字第00000000000號 重複 326 0000000 法務部行政執行署臺北分署 ○○○000○00000000字第00000000000號 重複 327 0000000 法務部行政執行署臺北分署 ○○○000○00000000字第00000000000號 重複 328 0000000 法務部行政執行署臺北分署 ○○○000○00000000字第00000000000號 重複 329 0000000 法務部行政執行署臺北分署 ○○○000○00000000字第00000000000號 重複 330 0000000 法務部行政執行署臺北分署 ○○○000○00000000字第00000000000號 重複 331 0000000 法務部行政執行署臺北分署 ○○○000○00000000字第00000000000號 重複 332 0000000 法務部行政執行署臺北分署 ○○○000○00000000字第00000000000號 重複 333 0000000 法務部行政執行署臺北分署 ○○○000○00000000字第00000000000號 重複 334 0000000 法務部行政執行署臺北分署 ○○○000○00000000字第00000000000號 重複 335 0000000 法務部行政執行署臺北分署 ○○○000○00000000字第00000000000號 重複 336 0000000 法務部行政執行署臺北分署 ○○○000○00000000字第00000000000號 重複 337 0000000 法務部行政執行署臺北分署 ○○○000○00000000字第00000000000號 重複 338 0000000 法務部行政執行署臺北分署 ○○○000○00000000字第00000000000號 重複 339 0000000 法務部行政執行署臺北分署 ○○○000○00000000字第00000000000號 重複 340 0000000 法務部行政執行署臺北分署 ○○○000○00000000字第00000000000號 重複 341 0000000 法務部行政執行署臺北分署 ○○○000○00000000字第00000000000號 重複 342 0000000 法務部行政執行署臺北分署 ○○○000○00000000字第00000000000號 重複 343 0000000 法務部行政執行署臺北分署 ○○○000○00000000字第00000000000號 重複 344 0000000 法務部行政執行署臺北分署 ○○○000○00000000字第00000000000號 重複 345 0000000 法務部行政執行署臺北分署 ○○○000○00000000字第00000000000號 重複 346 0000000 法務部行政執行署臺北分署 ○○○000○00000000字第00000000000號 重複 347 0000000 法務部行政執行署臺北分署 ○○○000○00000000字第00000000000號 重複 348 0000000 法務部行政執行署臺北分署 ○○○000○00000000字第00000000000號 重複 349 0000000 法務部行政執行署臺北分署 ○○○000○00000000字第00000000000號 重複 350 0000000 法務部行政執行署臺北分署 ○○○000○00000000字第00000000000號 重複 351 0000000 法務部行政執行署臺北分署 ○○○000○00000000字第00000000000號 重複 352 0000000 法務部行政執行署臺北分署 ○○○000○00000000字第00000000000號 重複 353 0000000 法務部行政執行署臺北分署 ○○○000○00000000字第00000000000號 重複 354 0000000 法務部行政執行署臺北分署 ○○○000○00000000字第00000000000號 重複 355 0000000 法務部行政執行署臺北分署 ○○○000○00000000字第00000000000號 重複 356 0000000 法務部行政執行署臺北分署 ○○○000○00000000字第00000000000號 重複 357 0000000 法務部行政執行署臺北分署 ○○○000○00000000字第00000000000號 重複 358 0000000 法務部行政執行署臺北分署 ○○○000○00000000字第00000000000號 重複 359 0000000 法務部行政執行署臺北分署 ○○○000○00000000字第00000000000號 重複 360 0000000 法務部行政執行署臺北分署 ○○○000○00000000字第00000000000號 重複 361 0000000 法務部行政執行署臺北分署 ○○○000○00000000字第00000000000號 重複 362 0000000 法務部行政執行署臺北分署 ○○○000○00000000字第00000000000號 重複 363 0000000 法務部行政執行署臺北分署 ○○○000○00000000字第00000000000號 重複 364 0000000 法務部行政執行署臺北分署 ○○○000○00000000字第00000000000號 重複 365 0000000 法務部行政執行署臺北分署 ○○○000○00000000字第00000000000號 重複 366 0000000 法務部行政執行署臺北分署 ○○○000○00000000字第00000000000號 重複 367 0000000 法務部行政執行署臺北分署 ○○○000○00000000字第00000000000號 重複 368 0000000 法務部行政執行署臺北分署 ○○○000○00000000字第00000000000號 重複 369 0000000 法務部行政執行署臺北分署 ○○○000○00000000字第00000000000號 重複 370 0000000 法務部行政執行署臺北分署 ○○○000○00000000字第00000000000號 重複 371 0000000 法務部行政執行署臺北分署 ○○○000○00000000字第00000000000號 重複 372 0000000 法務部行政執行署臺北分署 ○○○000○00000000字第00000000000號 重複 373 0000000 法務部行政執行署臺北分署 ○○○000○00000000字第00000000000號 重複 374 0000000 法務部行政執行署臺北分署 ○○○000○00000000字第00000000000號 重複 375 0000000 法務部行政執行署臺北分署 ○○○000○00000000字第00000000000號 重複 376 0000000 法務部行政執行署臺北分署 ○○○000○00000000字第00000000000號 重複 377 0000000 法務部行政執行署臺北分署 ○○○000○00000000字第00000000000號 重複 378 0000000 法務部行政執行署臺北分署 ○○○000○00000000字第00000000000號 重複 379 0000000 法務部行政執行署臺北分署 ○○○000○00000000字第00000000000號 重複 380 0000000 法務部行政執行署臺北分署 ○○○000○00000000字第00000000000號 重複 381 0000000 法務部行政執行署臺北分署 ○○○000○00000000字第00000000000號 重複 382 0000000 法務部行政執行署臺北分署 ○○○000○00000000字第00000000000號 重複 383 0000000 法務部行政執行署臺北分署 ○○○000○00000000字第00000000000號 重複 384 0000000 法務部行政執行署臺北分署 ○○○000○00000000字第00000000000號 重複 385 0000000 法務部行政執行署臺北分署 ○○○000○00000000字第00000000000號 重複 386 0000000 法務部行政執行署臺北分署 ○○○000○00000000字第00000000000號 重複 387 0000000 法務部行政執行署臺北分署 ○○○000○00000000字第00000000000號 重複 388 0000000 法務部行政執行署臺北分署 ○○○000○00000000字第00000000000號 重複 389 0000000 法務部行政執行署臺北分署 ○○○000○00000000字第00000000000號 重複 390 0000000 法務部行政執行署臺北分署 ○○○000○00000000字第00000000000號 重複 391 0000000 法務部行政執行署臺北分署 ○○○000○00000000字第00000000000號 重複 392 0000000 法務部行政執行署臺北分署 ○○○000○00000000字第00000000000號 重複 393 0000000 法務部行政執行署臺北分署 ○○○000○00000000字第00000000000號 重複 394 0000000 法務部行政執行署臺北分署 ○○○000○00000000字第00000000000號 重複 395 0000000 法務部行政執行署臺北分署 ○○○000○00000000字第00000000000號 重複 396 0000000 法務部行政執行署臺北分署 ○○○000○00000000字第00000000000號 重複 397 0000000 法務部行政執行署臺北分署 ○○○000○00000000字第00000000000號 重複 398 0000000 法務部行政執行署臺北分署 ○○○000○00000000字第00000000000號 重複 399 0000000 法務部行政執行署臺北分署 ○○○000○00000000字第00000000000號 重複 400 0000000 法務部行政執行署臺北分署 ○○○000○00000000字第00000000000號 重複 401 0000000 法務部行政執行署臺北分署 ○○○000○00000000字第00000000000號 重複 402 0000000 法務部行政執行署臺北分署 ○○○000○00000000字第00000000000號 重複 403 0000000 法務部行政執行署臺北分署 ○○○000○00000000字第00000000000號 重複 404 0000000 法務部行政執行署臺北分署 ○○○000○00000000字第00000000000號 重複 405 0000000 法務部行政執行署臺北分署 ○○○000○00000000字第00000000000號 重複 406 0000000 法務部行政執行署臺北分署 ○○○000○00000000字第00000000000號 重複 407 0000000 法務部行政執行署臺北分署 ○○○000○00000000字第00000000000號 重複 408 0000000 法務部行政執行署臺北分署 ○○○000○00000000字第00000000000號 重複 409 0000000 法務部行政執行署臺北分署 ○○○000○00000000字第00000000000號 重複 410 0000000 法務部行政執行署臺北分署 ○○○000○00000000字第00000000000號 重複 411 0000000 法務部行政執行署臺北分署 ○○○000○00000000字第00000000000號 重複 412 0000000 法務部行政執行署臺北分署 ○○○000○00000000字第00000000000號 重複 413 0000000 法務部行政執行署臺北分署 ○○○000○00000000字第00000000000號 重複 414 0000000 法務部行政執行署臺北分署 ○○○000○00000000字第00000000000號 重複 415 0000000 法務部行政執行署臺北分署 ○○○000○00000000字第00000000000號 重複 416 0000000 法務部行政執行署臺北分署 ○○○000○00000000字第00000000000號 重複 417 0000000 法務部行政執行署臺北分署 ○○○000○00000000字第00000000000號 重複 418 0000000 法務部行政執行署臺北分署 ○○○000○00000000字第00000000000號 重複 419 0000000 法務部行政執行署臺北分署 ○○○000○00000000字第00000000000號 重複 420 0000000 法務部行政執行署臺北分署 ○○○000○00000000字第00000000000號 重複 421 0000000 法務部行政執行署臺北分署 ○○○000○00000000字第00000000000號 重複 422 0000000 法務部行政執行署臺北分署 ○○○000○00000000字第00000000000號 重複 423 0000000 法務部行政執行署臺北分署 ○○○000○00000000字第00000000000號 重複 424 0000000 法務部行政執行署臺北分署 ○○○000○00000000字第00000000000號 重複 425 0000000 法務部行政執行署臺北分署 ○○○000○00000000字第00000000000號 重複 426 0000000 法務部行政執行署臺北分署 ○○○000○00000000字第00000000000號 重複 427 0000000 法務部行政執行署臺北分署 ○○○000○00000000字第00000000000號 重複 428 0000000 法務部行政執行署臺北分署 ○○○000○00000000字第00000000000號 重複 429 0000000 法務部行政執行署臺北分署 ○○○000○00000000字第00000000000號 重複 430 0000000 法務部行政執行署臺北分署 ○○○000○00000000字第00000000000號 重複 431 0000000 法務部行政執行署臺北分署 ○○○000○00000000字第00000000000號 重複 432 0000000 法務部行政執行署臺北分署 ○○○000○00000000字第00000000000號 重複 433 0000000 法務部行政執行署臺北分署 ○○○000○00000000字第00000000000號 重複 434 0000000 法務部行政執行署臺北分署 ○○○000○00000000字第00000000000號 重複 435 0000000 法務部行政執行署臺北分署 ○○○000○00000000字第00000000000號 重複 436 0000000 法務部行政執行署臺北分署 ○○○000○00000000字第00000000000號 重複 437 0000000 法務部行政執行署臺北分署 ○○○000○00000000字第00000000000號 重複 438 0000000 法務部行政執行署臺北分署 ○○○000○00000000字第00000000000號 重複 439 0000000 法務部行政執行署臺北分署 ○○○000○00000000字第00000000000號 重複 440 0000000 法務部行政執行署臺北分署 ○○○000○00000000字第00000000000號 重複 441 0000000 法務部行政執行署臺北分署 ○○○000○00000000字第00000000000號 重複 442 0000000 法務部行政執行署臺北分署 ○○○000○00000000字第00000000000號 重複 443 0000000 法務部行政執行署臺北分署 ○○○000○00000000字第00000000000號 重複 444 0000000 法務部行政執行署臺北分署 ○○○000○00000000字第00000000000號 重複 445 0000000 法務部行政執行署臺北分署 ○○○000○00000000字第00000000000號 重複 446 0000000 法務部行政執行署臺北分署 ○○○000○00000000字第00000000000號 重複 447 0000000 法務部行政執行署臺北分署 ○○○000○00000000字第00000000000號 重複 448 0000000 法務部行政執行署臺北分署 ○○○000○00000000字第00000000000號 重複 449 0000000 法務部行政執行署臺北分署 ○○○000○00000000字第00000000000號 重複 450 0000000 法務部行政執行署臺北分署 ○○○000○00000000字第00000000000號 重複 451 0000000 法務部行政執行署臺北分署 ○○○000○00000000字第00000000000號 重複 452 0000000 法務部行政執行署臺北分署 ○○○000○00000000字第00000000000號 重複 453 0000000 法務部行政執行署臺北分署 ○○○000○00000000字第00000000000號 重複 454 0000000 法務部行政執行署臺北分署 ○○○000○00000000字第00000000000號 重複 455 0000000 法務部行政執行署臺北分署 ○○○000○00000000字第00000000000號 重複 456 0000000 法務部行政執行署臺北分署 ○○○000○00000000字第00000000000號 重複 457 0000000 法務部行政執行署臺北分署 ○○○000○00000000字第00000000000號 重複 458 0000000 法務部行政執行署臺北分署 ○○○000○00000000字第00000000000號 重複 459 0000000 法務部行政執行署臺北分署 ○○○000○00000000字第00000000000號 重複 460 0000000 法務部行政執行署臺北分署 ○○○000○00000000字第00000000000號 重複 461 0000000 法務部行政執行署臺北分署 ○○○000○00000000字第00000000000號 重複 462 0000000 法務部行政執行署臺北分署 ○○○000○00000000字第00000000000號 重複 463 0000000 法務部行政執行署臺北分署 ○○○000○00000000字第00000000000號 重複 464 0000000 法務部行政執行署臺北分署 ○○○000○00000000字第00000000000號 重複 465 0000000 法務部行政執行署臺北分署 ○○○000○00000000字第00000000000號 重複 466 0000000 法務部行政執行署臺北分署 ○○○000○00000000字第00000000000號 重複 467 0000000 法務部行政執行署臺北分署 ○○○000○00000000字第00000000000號 重複 468 0000000 法務部行政執行署臺北分署 ○○○000○00000000字第00000000000號 重複 469 0000000 法務部行政執行署臺北分署 ○○○000○00000000字第00000000000號 重複 470 0000000 法務部行政執行署臺北分署 ○○○000○00000000字第00000000000號 重複 471 0000000 法務部行政執行署臺北分署 ○○○000○00000000字第00000000000號 重複 472 0000000 法務部行政執行署臺北分署 ○○○000○00000000字第00000000000號 重複 473 0000000 法務部行政執行署臺北分署 ○○○000○00000000字第00000000000號 重複 474 0000000 法務部行政執行署臺北分署 ○○○000○00000000字第00000000000號 重複 475 0000000 法務部行政執行署臺北分署 ○○○000○00000000字第00000000000號 重複 476 0000000 法務部行政執行署臺北分署 ○○○000○00000000字第00000000000號 重複 477 0000000 法務部行政執行署臺北分署 ○○○000○00000000字第00000000000號 重複 478 0000000 法務部行政執行署臺北分署 ○○○000○00000000字第00000000000號 重複 479 0000000 法務部行政執行署臺北分署 ○○○000○00000000字第00000000000號 重複 480 0000000 法務部行政執行署臺北分署 ○○○000○00000000字第00000000000號 重複 481 0000000 法務部行政執行署臺北分署 ○○○000○00000000字第00000000000號 重複 482 0000000 法務部行政執行署臺北分署 ○○○000○00000000字第00000000000號 重複 483 0000000 法務部行政執行署臺北分署 ○○○000○00000000字第00000000000號 重複 484 0000000 法務部行政執行署臺北分署 ○○○000○00000000字第00000000000號 重複 485 0000000 法務部行政執行署臺北分署 ○○○000○00000000字第00000000000號 重複 486 0000000 法務部行政執行署臺北分署 ○○○000○00000000字第00000000000號 重複 487 0000000 法務部行政執行署臺北分署 ○○○000○00000000字第00000000000號 重複 488 0000000 法務部行政執行署臺北分署 ○○○000○00000000字第00000000000號 重複 489 0000000 法務部行政執行署臺北分署 ○○○000○00000000字第00000000000號 重複 490 0000000 法務部行政執行署臺北分署 ○○○000○00000000字第00000000000號 重複 491 0000000 法務部行政執行署臺北分署 ○○○000○00000000字第00000000000號 重複 492 0000000 法務部行政執行署臺北分署 ○○○000○00000000字第00000000000號 重複 493 0000000 法務部行政執行署臺北分署 ○○○000○00000000字第00000000000號 重複 494 0000000 法務部行政執行署臺北分署 ○○○000○00000000字第00000000000號 重複 495 0000000 法務部行政執行署臺北分署 ○○○000○00000000字第00000000000號 重複 496 0000000 法務部行政執行署臺北分署 ○○○000○00000000字第00000000000號 重複 497 0000000 法務部行政執行署臺北分署 ○○○000○00000000字第00000000000號 重複 498 0000000 法務部行政執行署臺北分署 ○○○000○00000000字第00000000000號 重複 499 0000000 法務部行政執行署臺北分署 ○○○000○00000000字第00000000000號 重複 500 0000000 法務部行政執行署臺北分署 ○○○000○00000000字第00000000000號 重複 501 0000000 法務部行政執行署臺北分署 ○○○000○00000000字第00000000000號 重複 502 0000000 法務部行政執行署臺北分署 ○○○000○00000000字第00000000000號 重複 503 0000000 法務部行政執行署臺北分署 ○○○000○00000000字第00000000000號 重複 504 0000000 法務部行政執行署臺北分署 ○○○000○00000000字第00000000000號 重複 505 0000000 法務部行政執行署臺北分署 ○○○000○00000000字第00000000000號 重複 506 0000000 法務部行政執行署臺北分署 ○○○000○00000000字第00000000000號 重複 507 0000000 法務部行政執行署臺北分署 ○○○000○00000000字第00000000000號 重複 508 0000000 法務部行政執行署臺北分署 ○○○000○00000000字第00000000000號 重複 509 0000000 法務部行政執行署臺北分署 ○○○000○00000000字第00000000000號 重複 510 0000000 法務部行政執行署臺北分署 ○○○000○00000000字第00000000000號 重複 511 0000000 法務部行政執行署臺北分署 ○○○000○00000000字第00000000000號 重複 512 0000000 法務部行政執行署臺北分署 ○○○000○00000000字第00000000000號 重複 513 0000000 法務部行政執行署臺北分署 ○○○000○00000000字第00000000000號 重複 514 0000000 法務部行政執行署臺北分署 ○○○000○00000000字第00000000000號 重複 515 0000000 法務部行政執行署臺北分署 ○○○000○00000000字第00000000000號 重複 516 0000000 法務部行政執行署臺北分署 ○○○000○00000000字第00000000000號 重複 517 0000000 法務部行政執行署臺北分署 ○○○000○00000000字第00000000000號 重複 518 0000000 法務部行政執行署臺北分署 ○○○000○00000000字第00000000000號 重複 519 0000000 法務部行政執行署臺北分署 ○○○000○00000000字第00000000000號 重複 520 0000000 法務部行政執行署臺北分署 ○○○000○00000000字第00000000000號 重複 521 0000000 法務部行政執行署臺北分署 ○○○000○00000000字第00000000000號 重複 522 0000000 法務部行政執行署臺北分署 ○○○000○00000000字第00000000000號 重複 523 0000000 法務部行政執行署臺北分署 ○○○000○00000000字第00000000000號 重複 524 0000000 法務部行政執行署臺北分署 ○○○000○00000000字第00000000000號 重複 525 0000000 法務部行政執行署臺北分署 ○○○000○00000000字第00000000000號 重複 526 0000000 法務部行政執行署臺北分署 ○○○000○00000000字第00000000000號 重複 527 0000000 法務部行政執行署臺北分署 ○○○000○00000000字第00000000000號 重複 528 0000000 法務部行政執行署臺北分署 ○○○000○00000000字第00000000000號 重複 529 0000000 法務部行政執行署臺北分署 ○○○000○00000000字第00000000000號 重複 530 0000000 法務部行政執行署臺北分署 ○○○000○00000000字第00000000000號 重複 531 0000000 法務部行政執行署臺北分署 ○○○000○00000000字第00000000000號 重複 532 0000000 法務部行政執行署臺北分署 ○○○000○00000000字第00000000000號 重複 533 0000000 法務部行政執行署臺北分署 ○○○000○00000000字第00000000000號 重複 534 0000000 法務部行政執行署臺北分署 ○○○000○00000000字第00000000000號 重複 535 0000000 法務部行政執行署臺北分署 ○○○000○00000000字第00000000000號 重複 536 0000000 法務部行政執行署臺北分署 ○○○000○00000000字第00000000000號 重複 537 0000000 法務部行政執行署臺北分署 ○○○000○00000000字第00000000000號 重複 538 0000000 法務部行政執行署臺北分署 ○○○000○00000000字第00000000000號 重複 539 0000000 法務部行政執行署臺北分署 ○○○000○00000000字第00000000000號 重複 540 0000000 法務部行政執行署臺北分署 ○○○000○00000000字第00000000000號 重複 541 0000000 法務部行政執行署臺北分署 ○○○000○00000000字第00000000000號 重複 542 0000000 法務部行政執行署臺北分署 ○○○000○00000000字第00000000000號 重複 543 0000000 法務部行政執行署臺北分署 ○○○000○00000000字第00000000000號 重複 544 0000000 法務部行政執行署臺北分署 ○○○000○00000000字第00000000000號 重複 545 0000000 法務部行政執行署臺北分署 ○○○000○00000000字第00000000000號 重複 546 0000000 法務部行政執行署臺北分署 ○○○000○00000000字第00000000000號 重複 547 0000000 法務部行政執行署臺北分署 ○○○000○00000000字第00000000000號 重複 548 0000000 法務部行政執行署臺北分署 ○○○000○00000000字第00000000000號 重複 549 0000000 法務部行政執行署臺北分署 ○○○000○00000000字第00000000000號 重複 550 0000000 法務部行政執行署臺北分署 ○○○000○00000000字第00000000000號 重複 551 0000000 法務部行政執行署臺北分署 ○○○000○00000000字第00000000000號 重複 552 0000000 法務部行政執行署臺北分署 ○○○000○00000000字第00000000000號 重複 553 0000000 法務部行政執行署臺北分署 ○○○000○00000000字第00000000000號 重複 554 0000000 法務部行政執行署臺北分署 ○○○000○00000000字第00000000000號 重複 555 0000000 法務部行政執行署臺北分署 ○○○000○00000000字第00000000000號 重複 556 0000000 法務部行政執行署臺北分署 ○○○000○00000000字第00000000000號 重複 557 0000000 法務部行政執行署臺北分署 ○○○000○00000000字第00000000000號 重複 558 0000000 法務部行政執行署臺北分署 ○○○000○00000000字第00000000000號 重複 559 0000000 法務部行政執行署臺北分署 ○○○000○00000000字第00000000000號 重複 560 0000000 法務部行政執行署臺北分署 ○○○000○00000000字第00000000000號 重複 561 0000000 法務部行政執行署臺北分署 ○○○000○00000000字第00000000000號 重複 562 0000000 法務部行政執行署臺北分署 ○○○000○00000000字第00000000000號 重複 563 0000000 法務部行政執行署臺北分署 ○○○000○00000000字第00000000000號 重複 564 0000000 法務部行政執行署臺北分署 ○○○000○00000000字第00000000000號 重複 565 0000000 法務部行政執行署臺北分署 ○○○000○00000000字第00000000000號 重複 566 0000000 法務部行政執行署臺北分署 ○○○000○00000000字第00000000000號 重複 567 0000000 法務部行政執行署臺北分署 ○○○000○00000000字第00000000000號 重複 568 0000000 法務部行政執行署臺北分署 ○○○000○00000000字第00000000000號 重複 569 0000000 法務部行政執行署臺北分署 ○○○000○00000000字第00000000000號 重複 570 0000000 法務部行政執行署臺北分署 ○○○000○00000000字第00000000000號 重複 571 0000000 法務部行政執行署臺北分署 ○○○000○00000000字第00000000000號 重複 572 0000000 法務部行政執行署臺北分署 ○○○000○00000000字第00000000000號 重複 573 0000000 法務部行政執行署臺北分署 ○○○000○00000000字第00000000000號 重複 574 0000000 法務部行政執行署臺北分署 ○○○000○00000000字第00000000000號 重複 575 0000000 法務部行政執行署臺北分署 ○○○000○00000000字第00000000000號 重複 576 0000000 法務部行政執行署臺北分署 ○○○000○00000000字第00000000000號 重複 577 0000000 法務部行政執行署臺北分署 ○○○000○00000000字第00000000000號 重複 578 0000000 法務部行政執行署臺北分署 ○○○000○00000000字第00000000000號 重複 579 0000000 法務部行政執行署臺北分署 ○○○000○00000000字第00000000000號 重複 580 0000000 法務部行政執行署臺北分署 ○○○000○00000000字第00000000000號 重複 581 0000000 法務部行政執行署臺北分署 ○○○000○00000000字第00000000000號 重複 582 0000000 法務部行政執行署臺北分署 ○○○000○00000000字第00000000000號 重複 583 0000000 法務部行政執行署臺北分署 ○○○000○00000000字第00000000000號 重複 584 0000000 法務部行政執行署臺北分署 ○○○000○00000000字第00000000000號 重複 585 0000000 法務部行政執行署臺北分署 ○○○000○00000000字第00000000000號 重複 586 0000000 法務部行政執行署臺北分署 ○○○000○00000000字第00000000000號 重複 587 0000000 法務部行政執行署臺北分署 ○○○000○00000000字第00000000000號 重複 588 0000000 法務部行政執行署臺北分署 ○○○000○00000000字第00000000000號 重複 589 0000000 法務部行政執行署臺北分署 ○○○000○00000000字第00000000000號 重複 590 0000000 法務部行政執行署臺北分署 ○○○000○00000000字第00000000000號 重複 591 0000000 法務部行政執行署臺北分署 ○○○000○00000000字第00000000000號 重複 592 0000000 法務部行政執行署臺北分署 ○○○000○00000000字第00000000000號 重複 593 0000000 法務部行政執行署臺北分署 ○○○000○00000000字第00000000000號 重複 594 0000000 法務部行政執行署臺北分署 ○○○000○00000000字第00000000000號 重複 595 0000000 法務部行政執行署臺北分署 ○○○000○00000000字第00000000000號 重複 596 0000000 法務部行政執行署臺北分署 ○○○000○00000000字第00000000000號 重複 597 0000000 法務部行政執行署臺北分署 ○○○000○00000000字第00000000000號 重複 598 0000000 法務部行政執行署臺北分署 ○○○000○00000000字第00000000000號 重複 599 0000000 法務部行政執行署臺北分署 ○○○000○00000000字第00000000000號 重複 600 0000000 法務部行政執行署臺北分署 ○○○000○00000000字第00000000000號 重複 601 0000000 法務部行政執行署臺北分署 ○○○000○00000000字第00000000000號 重複 602 0000000 法務部行政執行署臺北分署 ○○○000○00000000字第00000000000號 重複 603 0000000 法務部行政執行署臺北分署 ○○○000○00000000字第00000000000號 重複 604 0000000 法務部行政執行署臺北分署 ○○○000○00000000字第00000000000號 重複 605 0000000 法務部行政執行署臺北分署 ○○○000○00000000字第00000000000號 重複 606 0000000 法務部行政執行署臺北分署 ○○○000○00000000字第00000000000號 重複 607 0000000 法務部行政執行署臺北分署 ○○○000○00000000字第00000000000號 重複 608 0000000 法務部行政執行署臺北分署 ○○○000○00000000字第00000000000號 重複 609 0000000 法務部行政執行署臺北分署 ○○○000○00000000字第00000000000號 重複 610 0000000 法務部行政執行署臺北分署 ○○○000○00000000字第00000000000號 重複 611 0000000 法務部行政執行署臺北分署 ○○○000○00000000字第00000000000號 重複 612 0000000 法務部行政執行署臺北分署 ○○○000○00000000字第00000000000號 重複 613 0000000 法務部行政執行署臺北分署 ○○○000○00000000字第00000000000號 重複 614 0000000 法務部行政執行署臺北分署 ○○○000○00000000字第00000000000號 重複 615 0000000 法務部行政執行署臺北分署 ○○○000○00000000字第00000000000號 重複 616 0000000 法務部行政執行署臺北分署 ○○○000○00000000字第00000000000號 重複 617 0000000 法務部行政執行署臺北分署 ○○○000○00000000字第00000000000號 重複 618 0000000 法務部行政執行署臺北分署 ○○○000○00000000字第00000000000號 重複 619 0000000 法務部行政執行署臺北分署 ○○○000○00000000字第00000000000號 重複 620 0000000 法務部行政執行署臺北分署 ○○○000○00000000字第00000000000號 重複 621 0000000 法務部行政執行署臺北分署 ○○○000○00000000字第00000000000號 重複 622 0000000 法務部行政執行署臺北分署 ○○○000○00000000字第00000000000號 重複 623 0000000 法務部行政執行署臺北分署 ○○○000○00000000字第00000000000號 重複 624 0000000 法務部行政執行署臺北分署 ○○○000○00000000字第00000000000號 重複 625 0000000 法務部行政執行署臺北分署 ○○○000○00000000字第00000000000號 重複 626 0000000 法務部行政執行署臺北分署 ○○○000○00000000字第00000000000號 重複 627 0000000 法務部行政執行署臺北分署 ○○○000○00000000字第00000000000號 重複 628 0000000 法務部行政執行署臺北分署 ○○○000○00000000字第00000000000號 重複 629 0000000 法務部行政執行署臺北分署 ○○○000○00000000字第00000000000號 重複 630 0000000 法務部行政執行署臺北分署 ○○○000○00000000字第00000000000號 重複 631 0000000 法務部行政執行署臺北分署 ○○○000○00000000字第00000000000號 重複 632 0000000 法務部行政執行署臺北分署 ○○○000○00000000字第00000000000號 重複 633 0000000 法務部行政執行署臺北分署 ○○○000○00000000字第00000000000號 重複 634 0000000 法務部行政執行署臺北分署 ○○○000○00000000字第00000000000號 重複 635 0000000 法務部行政執行署臺北分署 ○○○000○00000000字第00000000000號 重複 636 0000000 法務部行政執行署臺北分署 ○○○000○00000000字第00000000000號 重複 637 0000000 法務部行政執行署臺北分署 ○○○000○00000000字第00000000000號 重複 638 0000000 法務部行政執行署臺北分署 ○○○000○00000000字第00000000000號 重複 639 0000000 法務部行政執行署臺北分署 ○○○000○00000000字第00000000000號 重複 640 0000000 法務部行政執行署臺北分署 ○○○000○00000000字第00000000000號 重複 641 0000000 法務部行政執行署臺北分署 ○○○000○00000000字第00000000000號 重複 642 0000000 法務部行政執行署臺北分署 ○○○000○00000000字第00000000000號 重複 643 0000000 法務部行政執行署臺北分署 ○○○000○00000000字第00000000000號 重複 644 0000000 法務部行政執行署臺北分署 ○○○000○00000000字第00000000000號 重複 645 0000000 法務部行政執行署臺北分署 ○○○000○00000000字第00000000000號 重複 646 0000000 法務部行政執行署臺北分署 ○○○000○00000000字第00000000000號 重複 647 0000000 法務部行政執行署臺北分署 ○○○000○00000000字第00000000000號 重複 648 0000000 法務部行政執行署臺北分署 ○○○000○00000000字第00000000000號 重複 649 0000000 法務部行政執行署臺北分署 ○○○000○00000000字第00000000000號 重複 650 0000000 法務部行政執行署臺北分署 ○○○000○00000000字第00000000000號 重複 651 0000000 法務部行政執行署臺北分署 ○○○000○00000000字第00000000000號 重複 652 0000000 法務部行政執行署臺北分署 ○○○000○00000000字第00000000000號 重複 653 0000000 法務部行政執行署臺北分署 ○○○000○00000000字第00000000000號 重複 654 0000000 法務部行政執行署臺北分署 ○○○000○00000000字第00000000000號 重複 655 0000000 法務部行政執行署臺北分署 ○○○000○00000000字第00000000000號 重複 656 0000000 法務部行政執行署臺北分署 ○○○000○00000000字第00000000000號 重複 657 0000000 法務部行政執行署臺北分署 ○○○000○00000000字第00000000000號 重複 658 0000000 法務部行政執行署臺北分署 ○○○000○00000000字第00000000000號 重複 659 0000000 法務部行政執行署臺北分署 ○○○000○00000000字第00000000000號 重複 660 0000000 法務部行政執行署臺北分署 ○○○000○00000000字第00000000000號 重複 661 0000000 法務部行政執行署臺北分署 ○○○000○00000000字第00000000000號 重複 662 0000000 法務部行政執行署臺北分署 ○○○000○00000000字第00000000000號 重複 663 0000000 法務部行政執行署臺北分署 ○○○000○00000000字第00000000000號 重複 664 0000000 法務部行政執行署臺北分署 ○○○000○00000000字第00000000000號 重複 665 0000000 法務部行政執行署臺北分署 ○○○000○00000000字第00000000000號 重複 666 0000000 法務部行政執行署臺北分署 ○○○000○00000000字第00000000000號 重複 667 0000000 法務部行政執行署臺北分署 ○○○000○00000000字第00000000000號 重複 668 0000000 法務部行政執行署臺北分署 ○○○000○00000000字第00000000000號 重複 669 0000000 法務部行政執行署臺北分署 ○○○000○00000000字第00000000000號 重複 670 0000000 法務部行政執行署臺北分署 ○○○000○00000000字第00000000000號 重複 671 0000000 法務部行政執行署臺北分署 ○○○000○00000000字第00000000000號 重複 672 0000000 法務部行政執行署臺北分署 ○○○000○00000000字第00000000000號 重複 673 0000000 法務部行政執行署臺北分署 ○○○000○00000000字第00000000000號 重複 674 0000000 法務部行政執行署臺北分署 ○○○000○00000000字第00000000000號 重複 675 0000000 法務部行政執行署臺北分署 ○○○000○00000000字第00000000000號 重複 676 0000000 法務部行政執行署臺北分署 ○○○000○00000000字第00000000000號 重複 677 0000000 法務部行政執行署臺北分署 ○○○000○00000000字第00000000000號 重複 678 0000000 法務部行政執行署臺北分署 ○○○000○00000000字第00000000000號 重複 679 0000000 法務部行政執行署臺北分署 ○○○000○00000000字第00000000000號 重複 680 0000000 法務部行政執行署臺北分署 ○○○000○00000000字第00000000000號 重複 681 0000000 法務部行政執行署臺北分署 ○○○000○00000000字第00000000000號 重複 682 0000000 法務部行政執行署臺北分署 ○○○000○00000000字第00000000000號 重複 683 0000000 法務部行政執行署臺北分署 ○○○000○00000000字第00000000000號 重複 684 0000000 法務部行政執行署臺北分署 ○○○000○00000000字第00000000000號 重複 685 0000000 法務部行政執行署臺北分署 ○○○000○00000000字第00000000000號 重複 686 0000000 法務部行政執行署臺北分署 ○○○000○00000000字第00000000000號 重複 687 0000000 法務部行政執行署臺北分署 ○○○000○00000000字第00000000000號 重複 688 0000000 法務部行政執行署臺北分署 ○○○000○00000000字第00000000000號 重複 689 0000000 法務部行政執行署臺北分署 ○○○000○00000000字第00000000000號 重複 690 0000000 法務部行政執行署臺北分署 ○○○000○00000000字第00000000000號 重複 691 0000000 法務部行政執行署臺北分署 ○○○000○00000000字第00000000000號 重複 692 0000000 法務部行政執行署臺北分署 ○○○000○00000000字第00000000000號 重複 693 0000000 法務部行政執行署臺北分署 ○○○000○00000000字第00000000000號 重複 694 0000000 法務部行政執行署臺北分署 ○○○000○00000000字第00000000000號 重複 695 0000000 法務部行政執行署臺北分署 ○○○000○00000000字第00000000000號 重複 696 0000000 法務部行政執行署臺北分署 ○○○000○00000000字第00000000000號 重複 697 0000000 法務部行政執行署臺北分署 ○○○000○00000000字第00000000000號 重複 698 0000000 法務部行政執行署臺北分署 ○○○000○00000000字第00000000000號 重複 699 0000000 法務部行政執行署臺北分署 ○○○000○00000000字第00000000000號 重複 700 0000000 法務部行政執行署臺北分署 ○○○000○00000000字第00000000000號 重複 701 0000000 法務部行政執行署臺北分署 ○○○000○00000000字第00000000000號 重複 702 0000000 法務部行政執行署臺北分署 ○○○000○00000000字第00000000000號 重複 703 0000000 法務部行政執行署臺北分署 ○○○000○00000000字第00000000000號 重複 704 0000000 法務部行政執行署臺北分署 ○○○000○00000000字第00000000000號 重複 705 0000000 法務部行政執行署臺北分署 ○○○000○00000000字第00000000000號 重複 706 0000000 法務部行政執行署臺北分署 ○○○000○00000000字第00000000000號 重複 707 0000000 法務部行政執行署臺北分署 ○○○000○00000000字第00000000000號 重複 708 0000000 法務部行政執行署臺北分署 ○○○000○00000000字第00000000000號 重複 709 0000000 法務部行政執行署臺北分署 ○○○000○00000000字第00000000000號 重複 710 0000000 法務部行政執行署臺北分署 ○○○000○00000000字第00000000000號 重複 711 0000000 法務部行政執行署臺北分署 ○○○000○00000000字第00000000000號 重複 712 0000000 法務部行政執行署臺北分署 ○○○000○00000000字第00000000000號 重複 713 0000000 法務部行政執行署臺北分署 ○○○000○00000000字第00000000000號 重複 714 0000000 法務部行政執行署臺北分署 ○○○000○00000000字第00000000000號 重複 715 0000000 法務部行政執行署臺北分署 ○○○000○00000000字第00000000000號 重複 716 0000000 法務部行政執行署臺北分署 ○○○000○00000000字第00000000000號 重複 717 0000000 法務部行政執行署臺北分署 ○○○000○00000000字第00000000000號 重複 718 0000000 法務部行政執行署臺北分署 ○○○000○00000000字第00000000000號 重複 719 0000000 法務部行政執行署臺北分署 ○○○000○00000000字第00000000000號 重複 720 0000000 法務部行政執行署臺北分署 ○○○000○00000000字第00000000000號 重複 721 0000000 法務部行政執行署臺北分署 ○○○000○00000000字第00000000000號 重複 722 0000000 法務部行政執行署臺北分署 ○○○000○00000000字第00000000000號 重複 723 0000000 法務部行政執行署臺北分署 ○○○000○00000000字第00000000000號 重複 724 0000000 法務部行政執行署臺北分署 ○○○000○00000000字第00000000000號 重複 725 0000000 法務部行政執行署臺北分署 ○○○000○00000000字第00000000000號 重複 726 0000000 法務部行政執行署臺北分署 ○○○000○00000000字第00000000000號 重複 727 0000000 法務部行政執行署臺北分署 ○○○000○00000000字第00000000000號 重複 728 0000000 法務部行政執行署臺北分署 ○○○000○00000000字第00000000000號 重複 729 0000000 法務部行政執行署臺北分署 ○○○000○00000000字第00000000000號 重複 730 0000000 法務部行政執行署臺北分署 ○○○000○00000000字第00000000000號 重複 731 0000000 法務部行政執行署臺北分署 ○○○000○00000000字第00000000000號 重複 732 0000000 法務部行政執行署臺北分署 ○○○000○00000000字第00000000000號 重複 733 0000000 法務部行政執行署臺北分署 ○○○000○00000000字第00000000000號 重複 734 0000000 法務部行政執行署臺北分署 ○○○000○00000000字第00000000000號 重複 735 0000000 法務部行政執行署臺北分署 ○○○000○00000000字第00000000000號 重複 736 0000000 法務部行政執行署臺北分署 ○○○000○00000000字第00000000000號 重複 737 0000000 法務部行政執行署臺北分署 ○○○000○00000000字第00000000000號 重複 738 0000000 法務部行政執行署臺北分署 ○○○000○00000000字第00000000000號 重複 739 0000000 法務部行政執行署臺北分署 ○○○000○00000000字第00000000000號 重複 740 0000000 法務部行政執行署臺北分署 ○○○000○00000000字第00000000000號 重複 741 0000000 法務部行政執行署臺北分署 ○○○000○00000000字第00000000000號 重複 742 0000000 法務部行政執行署臺北分署 ○○○000○00000000字第00000000000號 重複 743 0000000 法務部行政執行署臺北分署 ○○○000○00000000字第00000000000號 重複 744 0000000 法務部行政執行署臺北分署 ○○○000○00000000字第00000000000號 重複 745 0000000 法務部行政執行署臺北分署 ○○○000○00000000字第00000000000號 重複 746 0000000 法務部行政執行署臺北分署 ○○○000○00000000字第00000000000號 重複 747 0000000 法務部行政執行署臺北分署 ○○○000○00000000字第00000000000號 重複 748 0000000 法務部行政執行署臺北分署 ○○○000○00000000字第00000000000號 重複 749 0000000 法務部行政執行署臺北分署 ○○○000○00000000字第00000000000號 重複 750 0000000 法務部行政執行署臺北分署 ○○○000○00000000字第00000000000號 重複 751 0000000 法務部行政執行署臺北分署 ○○○000○00000000字第00000000000號 重複 752 0000000 法務部行政執行署臺北分署 ○○○000○00000000字第00000000000號 重複 753 0000000 法務部行政執行署臺北分署 ○○○000○00000000字第00000000000號 重複 754 0000000 法務部行政執行署臺北分署 ○○○000○00000000字第00000000000號 重複 755 0000000 法務部行政執行署臺北分署 ○○○000○00000000字第00000000000號 重複 756 0000000 法務部行政執行署臺北分署 ○○○000○00000000字第00000000000號 重複 757 0000000 法務部行政執行署臺北分署 ○○○000○00000000字第00000000000號 重複 758 0000000 法務部行政執行署臺北分署 ○○○000○00000000字第00000000000號 重複 759 0000000 法務部行政執行署臺北分署 ○○○000○00000000字第00000000000號 重複 760 0000000 法務部行政執行署臺北分署 ○○○000○00000000字第00000000000號 重複 761 0000000 法務部行政執行署臺北分署 ○○○000○00000000字第00000000000號 重複 762 0000000 法務部行政執行署臺北分署 ○○○000○00000000字第00000000000號 重複 763 0000000 法務部行政執行署臺北分署 ○○○000○00000000字第00000000000號 重複 764 0000000 法務部行政執行署臺北分署 ○○○000○00000000字第00000000000號 重複 765 0000000 法務部行政執行署臺北分署 ○○○000○00000000字第00000000000號 重複 766 0000000 法務部行政執行署臺北分署 ○○○000○00000000字第00000000000號 重複 767 0000000 法務部行政執行署臺北分署 ○○○000○00000000字第00000000000號 重複 768 0000000 法務部行政執行署臺北分署 ○○○000○00000000字第00000000000號 重複 769 0000000 法務部行政執行署臺北分署 ○○○000○00000000字第00000000000號 重複 770 0000000 法務部行政執行署臺北分署 ○○○000○00000000字第00000000000號 重複 771 0000000 法務部行政執行署臺北分署 ○○○000○00000000字第00000000000號 重複 772 0000000 法務部行政執行署臺北分署 ○○○000○00000000字第00000000000號 重複 773 0000000 法務部行政執行署臺北分署 ○○○000○00000000字第00000000000號 重複 774 0000000 法務部行政執行署臺北分署 ○○○000○00000000字第00000000000號 重複 775 0000000 法務部行政執行署臺北分署 ○○○000○00000000字第00000000000號 重複 776 0000000 法務部行政執行署臺北分署 ○○○000○00000000字第00000000000號 重複 777 0000000 法務部行政執行署臺北分署 ○○○000○00000000字第00000000000號 重複 778 0000000 法務部行政執行署臺北分署 ○○○000○00000000字第00000000000號 重複 779 0000000 法務部行政執行署臺北分署 ○○○000○00000000字第00000000000號 重複 780 0000000 法務部行政執行署臺北分署 ○○○000○00000000字第00000000000號 重複 781 0000000 法務部行政執行署臺北分署 ○○○000○00000000字第00000000000號 重複 782 0000000 法務部行政執行署臺北分署 ○○○000○00000000字第00000000000號 重複 783 0000000 法務部行政執行署臺北分署 ○○○000○00000000字第00000000000號 重複 784 0000000 法務部行政執行署臺北分署 ○○○000○00000000字第00000000000號 重複 785 0000000 法務部行政執行署臺北分署 ○○○000○00000000字第00000000000號 重複 786 0000000 法務部行政執行署臺北分署 ○○○000○00000000字第00000000000號 重複 787 0000000 法務部行政執行署臺北分署 ○○○000○00000000字第00000000000號 重複 788 0000000 法務部行政執行署臺北分署 ○○○000○00000000字第00000000000號 重複 789 0000000 法務部行政執行署臺北分署 ○○○000○00000000字第00000000000號 重複 790 0000000 法務部行政執行署臺北分署 ○○○000○00000000字第00000000000號 重複 791 0000000 法務部行政執行署臺北分署 ○○○000○00000000字第00000000000號 重複 792 0000000 法務部行政執行署臺北分署 ○○○000○00000000字第00000000000號 重複 793 0000000 法務部行政執行署臺北分署 ○○○000○00000000字第00000000000號 重複 794 0000000 法務部行政執行署臺北分署 ○○○000○00000000字第00000000000號 重複 795 0000000 法務部行政執行署臺北分署 ○○○000○00000000字第00000000000號 重複 796 0000000 法務部行政執行署臺北分署 ○○○000○00000000字第00000000000號 重複 797 0000000 法務部行政執行署臺北分署 ○○○000○00000000字第00000000000號 重複 798 0000000 法務部行政執行署臺北分署 ○○○000○00000000字第00000000000號 重複 799 0000000 法務部行政執行署臺北分署 ○○○000○00000000字第00000000000號 重複 800 0000000 法務部行政執行署臺北分署 ○○○000○00000000字第00000000000號 重複 801 0000000 法務部行政執行署臺北分署 ○○○000○00000000字第00000000000號 重複 802 0000000 法務部行政執行署臺北分署 ○○○000○00000000字第00000000000號 重複 803 0000000 法務部行政執行署臺北分署 ○○○000○00000000字第00000000000號 重複 804 0000000 法務部行政執行署臺北分署 ○○○000○00000000字第00000000000號 重複 805 0000000 法務部行政執行署臺北分署 ○○○000○00000000字第00000000000號 重複 806 0000000 法務部行政執行署臺北分署 ○○○000○00000000字第00000000000號 重複 807 0000000 法務部行政執行署臺北分署 ○○○000○00000000字第00000000000號 重複 808 0000000 法務部行政執行署臺北分署 ○○○000○00000000字第00000000000號 重複 809 0000000 法務部行政執行署臺北分署 ○○○000○00000000字第00000000000號 重複 810 0000000 法務部行政執行署臺北分署 ○○○000○00000000字第00000000000號 重複 811 0000000 法務部行政執行署臺北分署 ○○○000○00000000字第00000000000號 重複 812 0000000 法務部行政執行署臺北分署 ○○○000○00000000字第00000000000號 重複 813 0000000 法務部行政執行署臺北分署 ○○○000○00000000字第00000000000號 重複 814 0000000 法務部行政執行署臺北分署 ○○○000○00000000字第00000000000號 重複 815 0000000 法務部行政執行署臺北分署 ○○○000○00000000字第00000000000號 重複 816 0000000 法務部行政執行署臺北分署 ○○○000○00000000字第00000000000號 重複 817 0000000 法務部行政執行署臺北分署 ○○○000○00000000字第00000000000號 重複 818 0000000 法務部行政執行署臺北分署 ○○○000○00000000字第00000000000號 重複 819 0000000 法務部行政執行署臺北分署 ○○○000○00000000字第00000000000號 重複 820 0000000 法務部行政執行署臺北分署 ○○○000○00000000字第00000000000號 重複 821 0000000 法務部行政執行署臺北分署 ○○○000○00000000字第00000000000號 重複 822 0000000 法務部行政執行署臺北分署 ○○○000○00000000字第00000000000號 重複 823 0000000 法務部行政執行署臺北分署 ○○○000○00000000字第00000000000號 重複 824 0000000 法務部行政執行署臺北分署 ○○○000○00000000字第00000000000號 重複 825 0000000 法務部行政執行署臺北分署 ○○○000○00000000字第00000000000號 重複 826 0000000 法務部行政執行署臺北分署 ○○○000○00000000字第00000000000號 重複 827 0000000 法務部行政執行署臺北分署 ○○○000○00000000字第00000000000號 重複 828 0000000 法務部行政執行署臺北分署 ○○○000○00000000字第00000000000號 重複 829 0000000 法務部行政執行署臺北分署 ○○○000○00000000字第00000000000號 重複 830 0000000 法務部行政執行署臺北分署 ○○○000○00000000字第00000000000號 重複 831 0000000 法務部行政執行署臺北分署 ○○○000○00000000字第00000000000號 重複 832 0000000 法務部行政執行署臺北分署 ○○○000○00000000字第00000000000號 重複 833 0000000 法務部行政執行署臺北分署 ○○○000○00000000字第00000000000號 重複 834 0000000 法務部行政執行署臺北分署 ○○○000○00000000字第00000000000號 重複 835 0000000 法務部行政執行署臺北分署 ○○○000○00000000字第00000000000號 重複 836 0000000 法務部行政執行署臺北分署 ○○○000○00000000字第00000000000號 重複 837 0000000 法務部行政執行署臺北分署 ○○○000○00000000字第00000000000號 重複 838 0000000 法務部行政執行署臺北分署 ○○○000○00000000字第00000000000號 重複 839 0000000 法務部行政執行署臺北分署 ○○○000○00000000字第00000000000號 重複 840 0000000 法務部行政執行署臺北分署 ○○○000○00000000字第00000000000號 重複 841 0000000 法務部行政執行署臺北分署 ○○○000○00000000字第00000000000號 重複 842 0000000 法務部行政執行署臺北分署 ○○○000○00000000字第00000000000號 重複 843 0000000 法務部行政執行署臺北分署 ○○○000○00000000字第00000000000號 重複 844 0000000 法務部行政執行署臺北分署 ○○○000○00000000字第00000000000號 重複 845 0000000 法務部行政執行署臺北分署 ○○○000○00000000字第00000000000號 重複 846 0000000 法務部行政執行署臺北分署 ○○○000○00000000字第00000000000號 重複 847 0000000 法務部行政執行署臺北分署 ○○○000○00000000字第00000000000號 重複 848 0000000 法務部行政執行署臺北分署 ○○○000○00000000字第00000000000號 重複 849 0000000 法務部行政執行署臺北分署 ○○○000○00000000字第00000000000號 重複 850 0000000 法務部行政執行署臺北分署 ○○○000○00000000字第00000000000號 重複 851 0000000 法務部行政執行署臺北分署 ○○○000○00000000字第00000000000號 重複 852 0000000 法務部行政執行署臺北分署 ○○○000○00000000字第00000000000號 重複 853 0000000 法務部行政執行署臺北分署 ○○○000○00000000字第00000000000號 重複 854 0000000 法務部行政執行署臺北分署 ○○○000○00000000字第00000000000號 重複 855 0000000 法務部行政執行署臺北分署 ○○○000○00000000字第00000000000號 重複 856 0000000 法務部行政執行署臺北分署 ○○○000○00000000字第00000000000號 重複 857 0000000 法務部行政執行署臺北分署 ○○○000○00000000字第00000000000號 重複 858 0000000 法務部行政執行署臺北分署 ○○○000○00000000字第00000000000號 重複 859 0000000 法務部行政執行署臺北分署 ○○○000○00000000字第00000000000號 重複 860 0000000 法務部行政執行署臺北分署 ○○○000○00000000字第00000000000號 重複 861 0000000 法務部行政執行署臺北分署 ○○○000○00000000字第00000000000號 重複 862 0000000 法務部行政執行署臺北分署 ○○○000○00000000字第00000000000號 重複 863 0000000 法務部行政執行署臺北分署 ○○○000○00000000字第00000000000號 重複 864 0000000 法務部行政執行署臺北分署 ○○○000○00000000字第00000000000號 重複 865 0000000 法務部行政執行署臺北分署 ○○○000○00000000字第00000000000號 重複 866 0000000 財政部 ○○○○○字第0000000000號 重複 867 0000000 臺北市立大同高級中學 ○○○○○字第0000000000號 重複 868 0000000 交通部公路總局臺北市區監理所 ○○○○字 第0000000000號 重複 
附表二：劉勁克棄置隱匿未分文紙本公文35件
序號 來/發文 日期 來/發文機關 來/發文字號 1 0000000 法務部行政執行署臺北分署 ○○○000○○○○字第00000000號 2 0000000 法務部行政執行署臺北分署執行命令 ○○○000○00000000字第00000000000號 3 0000000 法務部行政執行署臺北分署執行命令 ○○○000○00000000字第00000000000號 4 0000000 法務部行政執行署臺北分署執行命令 ○○○000○○○○字第00000000號 5 0000000 法務部行政執行署臺北分署執行命令 ○○○000○○○○字第00000000號 6 0000000 法務部行政執行署臺北分署執行命令 ○○○000○○○○字第00000000號 7 0000000 法務部行政執行署臺北分署執行命令 ○○○000○○○○字第00000000號 8 0000000 法務部行政執行署臺北分署 ○○○000○○○○字第00000000號 9 0000000 法務部行政執行署臺北分署執行命令 ○○○000○○○○字第00000000號 10 0000000 法務部行政執行署臺北分署執行命令 ○○○000○○○○字第00000000號 11 0000000 法務部行政執行署臺北分署執行命令 ○○○000○○○○字第00000000號 12 0000000 法務部行政執行署臺北分署 ○○○000○○○○字第00000000號 13 0000000 法務部行政執行署臺北分署執行命令 ○○○000○○○○字第00000000號 14 0000000 法務部行政執行署臺北分署執行命令 ○○○000○○○○字第00000000號 15 0000000 法務部行政執行署臺北分署執行命令 ○○○000○○○○字第00000000號 16 0000000 法務部行政執行署臺北分署執行命令 ○○○000○○○○字第00000000號 17 0000000 法務部行政執行署臺北分署執行命令 ○○○000○○○○字第00000000號 18 0000000 法務部行政執行署臺北分署執行命令 ○○○000○○○○字第00000000號 19 0000000 法務部行政執行署臺北分署執行命令 ○○○000○○○○字第00000000號 20 0000000 法務部行政執行署臺北分署執行命令 ○○○000○○○○字第00000000號 21 0000000 法務部行政執行署臺北分署執行命令 ○○○000○○○○字第00000000號 22 0000000 法務部行政執行署臺北分署執行命令 ○○○000○○○○字第00000000號 23 0000000 法務部行政執行署臺北分署執行命令 ○○○000○○○○字第00000000號 24 0000000 法務部行政執行署臺北分署執行命令 ○○○000○○○○字第00000000號 25 0000000 法務部行政執行署臺北分署執行命令 ○○○000○○○○字第00000000號 26 0000000 法務部行政執行署臺北分署執行命令 ○○○000○○○○字第00000000號 27 0000000 法務部行政執行署臺北分署執行命令 ○○○000○○○○字第00000000號 28 0000000 法務部行政執行署臺北分署執行命令 ○○○000○○○○字第00000000號 29 0000000 法務部行政執行署臺北分署執行命令 ○○○000○○○○字第00000000號 30 0000000 法務部行政執行署臺北分署執行命令 ○○○000○○○○字第00000000號 31 0000000 法務部行政執行署臺北分署執行命令 ○○○000○○○○字第00000000號 32 0000000 法務部行政執行署臺北分署執行命令 ○○○000○○○○字第00000000號 33 0000000 法務部行政執行署臺北分署執行命令 ○○○000○○○○字第00000000號 34 0000000 法務部行政執行署臺北分署 ○○○000○○○○字第00000000號 35  檢舉案件(Z000000000) 0000-000-000